臺灣高等法院刑事判決
110年度上訴字第2342號
上  訴  人  
即  被  告  李冠毅



選任辯護人  呂承翰律師
            俞力文律師
上  訴  人  
即  被  告  林聖凱



選任辯護人  江政俊律師
上  訴  人  
即  被  告  鄧峻昇


指定辯護人  本院公設辯護人戴遐齡  
上列上訴人等因違反毒品危害防制條例等案件，不服臺灣桃園地
方法院109年度訴字第1266號，中華民國110年3月26日第一審判
決（起訴案號：臺灣桃園地方檢察署109年度偵字第24206、2420
7、24208、24209、34068號），提起上訴，本院判決如下：
    主  文
上訴駁回。
    犯罪事實
一、甲○○、乙○○、丙○○及鄭紹玄（所犯罪行業經判決確定）均明
    知愷他命、4-甲基甲基卡西酮、甲基-N,N-二甲基卡西酮、3
    ,4-亞甲基雙氧苯基乙基胺丁酮均為毒品危害防制條例第2條
    第2項第3款所列管之第三級毒品，不得非法持有、販賣，竟
    均基於參與3人以上以實施最重本刑逾5年有期徒刑之刑之罪
    、具有持續性、牟利性之結構性犯罪組織及共同販賣第三級
    毒品以營利之犯意聯絡，於民國109年5月間，在桃園市某處
    ，加入綽號為「鼠哥」之徐珍勝（已歿）所發起以販賣第三
    級毒品愷他命及含有上開第三級毒品成分之毒品咖啡包、名
    稱為「耐斯租車」或「旺旺蔬果」之犯罪組織（下稱本案販
    毒集團），並議定以下運作模式與報酬計算方式：
  ㈠運作模式：由徐珍勝提供愷他命與毒品咖啡包，並先編寫販
    售毒品廣告訊息，而以行動電話門號0000000000、00000000
    00、0000000000、0000000000號作為對外與購毒者聯繫毒品
    交易事宜之公線，復由甲○○將徐珍勝所編寫隱含販賣毒品種
    類、價格之毒品廣告訊息透過簡訊方式發送與不特定多數人
    以兜售毒品，並由甲○○或乙○○負責向徐珍勝拿取愷他命及毒
    品咖啡包，另約定掌機、司機之分工與早班、晚班之班別。
    班別早班為上午9時至晚間9時，晚班則為晚間9時至翌日上
    午9時，原則由甲○○、乙○○輪流擔任早班與晚班之掌機，丙○○及鄭紹玄則輪流擔任早班與晚班之司機，惟如分配擔任值
    班掌機與司機之職務者，因故未能接公線電話或前往交易毒
    品，亦由所餘他人之一代為支援接電話、前往交易毒品或由
    值班掌機自行前往交易，或有因洽好在場而同時擔任掌機與
    購毒者聯繫毒品交易事宜之情形。掌機者負責接聽因接收毒
    品廣告簡訊而撥打公線門號之購毒者來電，並與購毒者約定
    交易地點、告知前往交易司機資料（例如：所駕車輛廠牌、
    型式、顏色、車號等），之後由擔任司機者在桃園市○○區○○○街000號、桃園市新屋交流道附近某商場停車場等處向甲○○
    或乙○○領取相當數量之愷他命及本案毒品咖啡包，並等候擔
    任掌機者通知，而由司機前往約定地點，依購毒者當場所欲
    購入之毒品種類，依照愷他命大包價金新臺幣（下同）5,00
    0元、中包價金3,000元、小包價金2,000元、毒品咖啡包價
    金600元（另有不定期4包1組之優惠價格1,800元）之價格與
    購毒者交易毒品，並收取價金完成交易。甲○○、乙○○、鄭紹
    玄、丙○○進行交易時，則係分別駕駛AYD-1600號自用小客車
    、AUE-8763號自用小客車、ALP-5386號自用小客車、ALJ-67
    52號自用小客車前往交易現場。
  ㈡報酬計算方式：交易愷他命小包、中包、大包，掌機分別可
    得100元、200元、300元（起訴書誤載為300元、200元、100
    元）之報酬，司機則各可得200元、300元、400元之報酬；
    交易本案毒品咖啡包，掌機及司機各可得100元之報酬。其
    中丙○○、鄭紹玄係每日將毒品交易所得價金上繳甲○○或乙○○
    後，由甲○○或乙○○當日結算鄭紹玄、丙○○應得報酬並給予之
    ，再由甲○○或乙○○將剩餘款項上繳徐珍勝，而丙○○、鄭紹玄
    縱使擔任掌機或兼當掌機與司機，皆不計掌機之報酬；另甲○○、乙○○就擔任掌機所得報酬，則無論係甲○○、乙○○各自單
    獨擔任掌機或共同擔任掌機，均由二人平分掌機之報酬，並
    須待甲○○與徐珍勝對帳完，由徐珍勝結算後給予甲○○，甲○○
    再轉交乙○○應得之報酬，或由乙○○與徐珍勝對帳結算，並轉
    交甲○○應得之報酬，若甲○○、乙○○擔任司機，則直接從中抽
    取報酬。
二、謀議既定，甲○○、乙○○、丙○○及鄭紹玄即依照上述分工方式
    ，由附表一所示之掌機與購毒者通話後，依附表一所示自行
    或指派各該司機，於附表一所示時間及地點，按照附表一所
    示之價格，販賣如附表一所示之第三級毒品愷他命及含4-甲
    基甲基卡西酮成分之毒品咖啡包與如附表一所示之購毒者，
    於徐珍勝109年7月11日死亡後，其等仍以徐珍勝所遺留毒品
    依照原有模式運作，僅甲○○、乙○○報酬部分，由其等自行對
    帳結算。嗣經警員發覺本案販毒集團運作毒品交易，循線蒐
    證後，於109年7月28日執行搜索，並扣得如附表二所示含第
    三級毒品愷他命、4-甲基甲基卡西酮、甲基-N,N-二甲基卡
    西酮、3,4-亞甲基雙氧苯基乙基胺丁酮成分之毒品與附表三
    所示之物品，而查悉上情。
三、案經桃園市政府警察局楊梅分局報請臺灣桃園地方檢察署檢
    察官偵查起訴。
    理  由
壹、程序方面
一、組織犯罪防制條例第12條第1項中段規定：「訊問證人之筆
    錄，以在檢察官或法官面前作成，並經踐行刑事訴訟法所定
    訊問證人之程序者為限，始得採為證據。」，係採法定證據
    原則，則本案關於各該證人之警詢筆錄，既非在檢察官或法
    官面前作成，依上開規定，自不得採為被告犯組織犯罪防制
    條例罪名之證據，是本判決所引用證人之警詢筆錄，僅於認
    定被告三人販賣毒品部分具有證據能力，先予敘明。
二、檢察官、上訴人即被告甲○○之辯護人及被告乙○○、丙○○及其
    辯護人於本院審判程序中，對於本案相關具有傳聞性質的證
    據資料，均表示不爭執證據能力（見本院卷第284至299頁）
    ，且本案所引用的非供述證據，也是合法取得，依法均可作
    為認定犯罪事實的依據。
貳、實體方面
一、認定犯罪事實所憑之證據及理由：
  ㈠上開犯罪事實，業據被告甲○○、乙○○、丙○○於警詢、偵查、
    原審羈押訊問、延長羈押訊問、準備、審理及被告乙○○、丙○○於本院審理中坦承不諱。另與下列證人之證言及證物吻合
    ：
　⒈互核與證人即被告甲○○、乙○○、丙○○、同案被告鄭紹玄於偵
    查中以證人身分所為證述（見偵字第24206號卷第141至150
    頁、偵字第24208號卷第135至143頁、偵字第24207號卷第11
    7至125頁、偵字第24209號卷第131至137頁）、證人A1於警
    詢之證述（見偵字34068號卷二第121至124頁）、證人林晏
    榆、陳佳陽、劉辰君、吳玗潔、李冠霖劉揚熙於警詢、偵查
    中之證述（見他字卷第59至67頁、第101至105頁、第109至1
    22頁、第155至159頁、第163至177頁、第207至210頁、第21
    3至231頁、第263至267頁、第271至280頁、第307至310頁、
    第313至332頁、第359至368頁）均悉相一致。
　⒉並有門號0000000000號查詢結果、指認犯罪嫌疑人紀錄表〈指
    認人：林晏榆〉、楊梅分局偵辦耐斯租車販毒集團涉案車輛
    指認一覽表、桃園市政府警察局偵辦刑案現場照片〈林晏榆〉
    、通訊監察譯文編號4-1至4-9、通訊監察譯文編號5-1至5-2
    2、桃園市政府警察局楊梅分局偵辦刑案現場照片〈陳佳陽〉
    、指認犯罪嫌疑人紀錄表〈指認人：陳佳陽〉、楊梅分局偵辦
    耐斯租車販毒集團涉案車輛指認一覽表、指認犯罪嫌疑人紀
    錄表〈指認人：劉辰君〉、楊梅分局偵辦耐斯租車販毒集團涉
    案車輛指認一覽表、通訊監察譯文編號20-1至20-21、指認
    犯罪嫌疑人紀錄表〈指認人：吳玗潔〉、楊梅分局偵辦耐斯租
    車販毒集團涉案車輛指認一覽表、通訊監察譯文編號14-1至
    14-32、指認犯罪嫌疑人紀錄表〈指認人：李冠霖〉、通訊監
    察譯文編號1-1至1-14、桃園市政府警察局楊梅分局偵辦刑
    案現場照片〈交易時間：109年5月25日〉、指認犯罪嫌疑人紀
    錄表〈指認人：劉揚熙〉、楊梅分局偵辦耐斯租車販毒集團涉
    案車輛指認一覽表、桃園市政府警察局偵辦刑案現場照片〈
    劉揚熙〉、通訊監察譯文編號9-1至9-27、指認犯罪嫌疑人紀
    錄表〈指認人：鄭紹玄〉、車牌號碼000-0000號車輛詳細資料
    報表、指認犯罪嫌疑人紀錄表〈指認人：乙○○〉、車牌號碼00
    0-0000號車輛詳細資料報表、原審109年聲搜字第914號搜索
    票、桃園市政府警察局楊梅分局搜索扣押筆錄、扣押物品目
    錄表〈桃園市○○區○○路0段000巷00號「g66汽車旅館」606號
    房〉、桃園市政府警察局楊梅分局搜索扣押筆錄、扣押物品
    目錄表〈桃園市○○區○○路○○巷00弄00號3樓〉、指認李冠霖照
    片〈指認人：乙○○〉、指認徐珍勝照片、指認犯罪嫌疑人記錄
    表〈指認人：甲○○〉、車牌號碼000-0000號車輛詳細資料報表
    、桃園市政府警察局楊梅分局搜索扣押筆錄、扣押物品目錄
    表〈桃園市○○區○○路0段000巷00號「g66汽車旅館」〉、〈桃園
    市○○區○○○街000號〉、〈桃園市○○區○○路000號【楊梅分局】〉
    、徐珍勝個人戶籍資料查詢結果、指認犯罪嫌疑人紀錄表〈
    指認人：丙○○〉、車牌號碼000-000號、ALJ-6752號車輛詳細
    資料報表、桃園市政府警察局楊梅分局搜索扣押筆錄、扣押
    物品目錄表〈桃園市○○區○○路0段000巷00號「g66汽車旅館」
    停車場停放之ALJ-6752號自用小客車〉、原審109年聲監字第
    417、486、665、666號通訊監察書、109年聲監續字第943、
    944號通訊監察書、109年聲監字第750、751、752、764號通
    訊監察書、A1指認鄭紹玄相片、警員職務報告等件（見他字
    第21頁、第69至73頁、第75頁、第77至80頁、第81至82頁、
    第123至126頁、第133至134頁、第135-139頁、第141頁、第
    177-183頁、第185頁、第189至192頁、第233-237頁、第239
    頁、第241至244頁、第281-284頁、第285頁、第287至288頁
    、第289-290頁、第333至337頁、第339頁、第341至344頁、
    第345至349頁、偵字第24207號卷第61至65頁、第83頁、偵
    字24208號卷第55至59頁、第93頁、第95頁、第97至103頁、
    第107至111頁、第181頁、第187頁、偵字第24206號卷第63
    至67頁、第75頁、第79頁至83頁、第87至91頁、第95至99頁
    、第231頁、偵字第24209號卷第33至37頁、第81頁、第83頁
    、第97至101頁、偵字34068號卷一第21至40頁、偵字34068
    號卷二第125頁、第445頁）與桃園市政府警察局楊梅分局偵
    辦刑案現場照片〈交易日期：109年6月25日、109年6月30日
    、109年7月3日、109年7月14日、109年7月20日〉、〈交易日
    期：109年7月16日〉（見偵字24207號卷第69至82頁、第159
    至162頁）、桃園市政府警察局楊梅分局偵辦刑案現場照片〈
    交易時間：109年6月15日、109年6月19日、109年6月26日、
    109年6月29日、109年7月2日、109年7月3日、109年5月27日
    、109年7月12日〉（偵字24208號卷第63至66頁、第71至84頁
    ）、桃園市政府警察局楊梅分局偵辦刑案現場照片〈交易時
    間：109年5月26日〉（見偵字第24206號卷第123頁）在卷可
    稽，且有如附表二編號1至9所示之愷他命與毒品咖啡包扣案
    可憑，而附表二編號1至9所示之愷他命與毒品咖啡包，經鑑
    驗後，確檢出如附表二編號1至9所示之第二級毒品甲氧基甲
    基安非他命、第三級毒品愷他命、4-甲基甲基卡西酮、甲基
    -N,N-二甲基卡西酮、3,4-亞甲基雙氧苯基乙基胺丁酮、第
    四級毒品硝西泮之成分，有內政部警政署刑事警察局109年1
    0月16日刑鑑字第1090082996號、第0000000000號鑑定書在
    卷可憑（見偵字第34068號卷一第15至20頁）。
　　是被告甲○○、乙○○及丙○○上開任意性自白經前開證據補強，
    要與事實相符，均堪採信。
  ㈡按政府為杜絕毒品氾濫，毒害人民甚深，再三宣導民眾遠離
    毒品、媒體報導既深且廣，對於禁絕毒品之政策，應為大眾
    所熟悉。再政府對於查緝施用、轉讓及販賣毒品無不嚴格執
    行，且販賣毒品罪係重罪，若無利可圖，衡情一般持有毒品
    者，當不致輕易將持有之毒品交付他人。況販賣毒品係違法
    行為，非可公然為之，且有其獨特之販售路線及管道，亦無
    公定之價格，復可任意增減其分裝之數量，而每次買賣之價
    量，亦可能隨時依市場貨源之供需情形、交易雙方之關係深
    淺、資力、對行情之認知、查緝之寬嚴，及購買者被查獲時
    供述購買對象之可能性風險評估等事由，而異其標準，非可
    一概而論。是販賣之利得並不固定，然縱使販賣之人從價差
    或量差中牟利方式雖異，其意圖營利之非法販賣行為仍為相
    同。查被告甲○○、乙○○、丙○○均坦認如擔任掌機或司機完成
    毒品交易，皆可獲有報酬等情（見原審訴字卷一第117、138
    、183頁），是被告三人均係為獲取金錢始甘冒重刑風險而
    販賣本案毒品，足認被告等均確係基於營利之意圖而為本案
    販賣第三級毒品之犯行無疑。
  ㈢又被告甲○○、乙○○、丙○○及同案被告鄭紹玄加入徐珍勝所發
    起販賣第三級毒品愷他命及毒品咖啡包之販毒集團，由徐珍
    勝編寫隱涉販售毒品廣告訊息，經由被告甲○○持公機發送與
    不特定買家，並分工由被告甲○○、乙○○負責接聽購毒者電話
    與之聯繫毒品交易事宜，推由同案被告鄭紹玄、丙○○前往交
    付毒品、收取價金，顯見該從事販毒以營利之組織已具備3
    人以上，被告甲○○、乙○○、丙○○係以徐珍勝為首，聽命及接
    受徐珍勝之調度安排，而有上下隸屬之關係，且該組織分工
    及報酬計算方式均屬明確，已具備「結構性」、「牟利性」
    ，甚至於徐珍勝109年7月11日死亡後至109年7月28日為警查
    獲止，被告三人及同案被告鄭紹玄未有解散、停止販賣毒品
    情事，以徐珍勝所遺留毒品依照原有模式運作，僅甲○○、乙○○報酬部分，由甲○○、乙○○自行對帳結算。酌以該販毒集團
    自109年5月間開始以上開分工方式販賣第三級毒品愷他命與
    毒品咖啡包，直至109年7月28日止方遭警方破獲等情，該販
    毒集團持續運作將近4月之久，顯然亦具備「持續性」，是
    以，該販毒集團符合「結構性」、「持續性」、「牟利性」
    等要件，自屬組織犯罪防制條例所規定犯罪組織甚明。
  ㈣綜上所述，本案事證明確，被告甲○○、乙○○及丙○○犯行均堪
    認定，均應依法論罪科刑。
二、論罪
  ㈠罪名
　⒈新舊法比較
　　按行為後法律有變更者，適用行為時之法律；但行為後之法
    律有利於行為人者，適用最有利於行為人之法律，刑法第2
    條第1項定有明文。就附表一編號1至20、22至30所示被告行
    為後，毒品危害防制條例第4條第3項及第17條第2項業於109
    年1月15日修正，並於同年7月15日施行，茲就此部分犯行適
    用毒品危害防制條例新舊法比較之情形分論如下：
  ⑴修正前毒品危害防制條例第4條第3項規定：「製造、運輸、
    販賣第三級毒品者，處7年以上有期徒刑，得併科7百萬元以
    下罰金。」，修正後毒品危害防制條例第4條第3項則規定：
    「製造、運輸、販賣第三級毒品者，處7年以上有期徒刑，
    得併科1千萬元以下罰金。」，修正後毒品危害防制條例第4
    條第3項，將法定刑自「7年以上有期徒刑，得併科7百萬元
    以下罰金」，提高為「7年以上有期徒刑，得併科1千萬元以
    下罰金」，經比較新、舊法律，修正後毒品危害防制條例第
    4條第3項並無較有利於被告之情形。
  ⑵修正前毒品危害防制條例第17條第2項規定：「犯第4條至第8
    條之罪於偵查及審判中均自白者，減輕其刑。」修正後之規
    定為：「犯第4條至第8條之罪於偵查及『歷次』審判中均自白
    者，減輕其刑。」，修正前之規定並不以被告於歷次審判中
    均自白為必要，修正後則需偵查及歷次審判中均自白始得減
    輕其刑，經比較新、舊法，修正後之規定並未較有利於被告
    。
  ⑶準此，經新舊法比較結果，均以修正前之規定有利被告，故
    依刑法第2條第1項前段規定，就被告甲○○、乙○○、丙○○關於
    此部分之行為，應適用行為時之法律即修正前毒品危害防制
    條例第4條第3項及同條例第17條第2項之規定論處。
  ⑷另修正後毒品危害防制條例第9條第3項明定「犯前5條之罪而
    混合2種以上之毒品者，適用其中最高級別毒品之法定刑，
    並加重其刑至2分之1。」，參酌修正理由「本條第3項所稱
    之混合，係指將二種以上之毒品摻雜調合，無從區分而言（
    如置於同一包裝）。依目前毒品查緝實務，施用混合毒品之
    型態日益繁多，且因混合毒品之成分複雜，施用後所造成之
    危險性及致死率均高於施用單一種類者，為加強遏止混合毒
    品之擴散，爰增訂第3項，規定犯第4條至第8條之罪，而有
    混合2種以上毒品之情形者，加重其刑至2分之1。另本項係
    屬分則之加重，為另一獨立之犯罪型態，如其混合二種以上
    毒品屬不同級別，應依最高級別毒品所定之法定刑，並加重
    其刑至2分之1，例如販賣混合第三級及第四級毒品者，依販
    賣第三級毒品之法定刑處斷，並加重其刑至2分之1；如屬同
    一級別者，因無從比較高低級別，則依各該級別毒品所定之
    法定刑，加重其刑至2分之1，併予敘明。」，是依新修正毒
    品危害防制條例第9條第3項之修正及規範意旨，本項係屬刑
    法分則之加重，為另一獨立之犯罪型態，依刑法第1條所定
    之「罪刑法定原則」及「法律不溯及既往原則」，就附表所
    示附表一編號8至13、22至24所示被告所販售之毒品咖啡包
    ，縱可能含有除第三級毒品4-甲基甲基卡西酮以外之不同毒
    品成分，亦不適用其等行為後始增訂之毒品危害防制條例第
    9條第3項規定，附此敘明。
  ⒉
  ⑴核被告甲○○就參與本案販毒犯罪集團部分所為，係犯組織犯
    罪防制條例第3條第1項後段之參與犯罪組織罪；就附表一編
    號3至5、8、10至12、18、23、25至30部分所為，均係犯修
    正前毒品危害防制條例第4條第3項之販賣第三級毒品罪；就
    附表一編號32部分所為，則係犯毒品危害防制條例第4條第3
    項之販賣第三級毒品罪。
  ⑵核被告乙○○就參與本案販毒犯罪集團部分所為，係犯組織犯
    罪防制條例第3條第1項後段之參與犯罪組織罪；就附表一編
    號1、2、5、9、14至17、19、20、22、24、28、29部分所為
    ，均係犯修正前毒品危害防制條例第4條第3項之販賣第三級
    毒品罪。
  ⑶核被告丙○○就參與本案販毒犯罪集團部分所為，係犯組織犯
    罪防制條例第3條第1項後段之參與犯罪組織罪；就附表一編
    號7、29部分所為，均係犯修正前毒品危害防制條例第4條第
    3項之販賣第三級毒品罪；就附表一編號21、31部分所為，
    則係犯毒品危害防制條例第4條第3項之販賣第三級毒品罪。
  ⑷被告三人意圖販賣而持有第三級毒品之低度行為，均為販賣
    之高度行為所吸收，不另論罪。
　⒊附表二編號1、2、3、5、6、7所示毒品咖啡包所含第三級毒品之成分雖非完全相同，而依卷內事證復無從特定附表一編號8至13、22至24所販售係何種類之毒品咖啡包，但上述毒品咖啡包既均含有第三級毒品4-甲基甲基卡西酮成分，且被告等均未供稱所販賣係不同於前開種類之毒品咖啡包，自可認定附表一編號8至13、22至24所販售之毒品咖啡包含有第三級毒品4-甲基甲基卡西酮成分無疑。至附表二編號2、3、6、7毒品雖亦檢出第四級毒品硝西泮成分，附表二編號8毒品則檢出第二級毒品甲氧基甲基安非他命，然審酌毒品在製造過程中常混雜有不同成分之毒品，其成分未必均為販毒者所認識，而被告等就前開毒品於偵審中始終係以「毒品咖啡包」稱之，復於原審審理中否認對販售之毒品咖啡包含有第四級毒品有所認識（見原審訴字卷二第84、85頁），是在無事證可佐下，基於罪疑惟輕原則，難認其就販售毒品咖啡包內含有第二級毒品、第四級毒品成分等節有所認識，起訴書復未論及販賣第二級毒品、第四級毒品罪等罪嫌，此部分不另審究，附此敘明。
  ㈡共同正犯
    除附表一編號21、31部分，被告丙○○與本案販毒集團成員（
    無從認定是被告甲○○或乙○○，亦不在本案起訴範圍）有犯意
    聯絡及行為分擔，而為共同正犯外，被告甲○○、乙○○、丙○○
    就其餘附表一各該編號部分均與徐珍勝、同案被告鄭紹玄或
    其他實際擔任掌機、司機之同案被告或集團內之成員間，就
    各該編號所示之販賣第三級毒品行為，有犯意聯絡及行為分
    擔，亦均為共同正犯。
  ㈢罪數
  ⒈按組織犯罪防制條例係藉由防制組織型態之犯罪活動為手段
    ，以達成維護社會秩序、保障人民權益之目的，乃於該條例
    第3條第1項前段與後段，分別對於「發起、主持、操縱、指
    揮」及「參與」犯罪組織者，依其情節不同而為處遇，行為
    人雖有其中一行為（如參與），不問其有否實施各該手段（
    如詐欺）之罪，均成立本罪。然在未經自首或有其他積極事
    實，足以證明其確已脫離或解散該組織之前，其違法行為，
    仍繼續存在，即為行為之繼續，而屬單純一罪，至行為終了
    時，仍論為一罪。又刑法上一行為而觸犯數罪名之想像競合
    犯存在之目的，在於避免對於同一不法要素予以過度評價。
    自然意義之數行為，得否評價為法律概念之一行為，應就客
    觀構成要件行為之重合情形、主觀意思活動之內容、所侵害
    之法益與行為間之關連性等要素，視個案情節依社會通念加
    以判斷。刑法刪除牽連犯之規定後，原認屬方法目的或原因
    結果，得評價為牽連犯之二犯罪行為間，如具有局部之同一
    性，或其行為著手實行階段可認為同一者，得認與一行為觸
    犯數罪名之要件相侔，依想像競合犯論擬。倘其實行之二行
    為，無局部之重疊，行為著手實行階段亦有明顯區隔，依社
    會通念難認屬同一行為者，應予分論併罰。因而，行為人以
    一參與詐欺犯罪組織，並分工加重詐欺行為，同時觸犯參與
    犯罪組織罪及加重詐欺取財罪，雖其參與犯罪組織之時、地
    與加重詐欺取財之時、地，在自然意義上非完全一致，然二
    者仍有部分合致，且犯罪目的單一，依一般社會通念，認應
    評價為一罪方符合刑罰公平原則，應屬想像競合犯，如予數
    罪併罰，反有過度評價之疑，實與人民法律感情不相契合。
    是以倘若行為人於參與犯罪組織之繼續中，先後加重詐欺數
    人財物，因行為人僅為一參與組織行為，侵害一社會法益，
    應僅就「首次犯行」論以參與犯罪組織罪及加重詐欺罪之想
    像競合犯，而其後之犯行，乃為其參與組織之繼續行為，為
    避免重複評價，當無從將一參與犯罪組織行為割裂再另論一
    參與犯罪組織罪，而與其後所犯加重詐欺罪從一重論處之餘
    地（最高法院107年度台上字第1066號判決意旨參照）。是
    被告甲○○所犯參與犯罪組織罪與附表一編號3所示之首次販
    賣第三級毒品間；被告乙○○所犯參與犯罪組織罪與附表一編
    號1所示之首次販賣第三級毒品間；被告丙○○所犯參與犯罪
    組織罪與附表一編號7所示之首次販賣第三級毒品間，均具
    局部同一性，且依一般社會通念，認應評價為一行為，自應
    適用想像競合犯之規定論以一罪而應依刑法第55條規定，從
    一重之販賣第三級毒品罪處斷。
  ⒉被告甲○○就附表一編號3至5、8、10至12、18、23、25至30、
    編號32部分所為16次販賣第三級毒品犯行；被告乙○○就附表
    一編號1、2、5、9、14至17、19、20、22、24、28、29部分
    所為14次販賣第三級毒品犯行；被告丙○○就附表一編號7、2
    1、29、31部分所為4次販賣第三級毒品犯行，均犯意各別、
    行為互殊，應分論併罰。
  ㈣刑之加重減輕事由
　⒈累犯
　　被告乙○○前因持有第三級毒品20公克以上案件，經原審法院
    以106年度壢簡字第1991號判決處有期徒刑6月確定，嗣於10
    8年5月2日易科罰金執行完畢，有本院被告前案紀錄表在卷
    足憑，其於有期徒刑之執行完畢，5年以內故意再犯本案有
    期徒刑以上之罪，為累犯，復參酌司法院釋字第775號解釋
    意旨，被告乙○○前已因持有毒品案件經法院論罪科刑並易科
    罰金執行完畢，竟於非長之時間內再犯本案情節較重之參與
    犯罪組織罪與販賣第三級毒品罪，顯見被告乙○○未能記取教
    訓，對於刑罰之反應力薄弱，而有加重本刑規定適用以延長
    矯正期間之必要，且不致使被告所受之刑罰超過其所應負擔
    之罪責，爰就被告乙○○本案所犯參與犯罪組織罪與販賣第三
    級毒品罪，均依刑法第47條第1項規定加重其刑。
  ⒉按修正前毒品危害防制條例第17條第2項規定「犯第4條至第8
    條之罪於偵查及審判中均自白者，減輕其刑」，修正後毒品
    危害防制條例第17條第2項則規定「犯第四條至第八條之罪
    於偵查及歷次審判中均自白者，減輕其刑。」查除被告乙○○
    就附表一編號5部分外，其餘被告均就其等關於附表一所示
    各次參與販賣第三級毒品犯行，於偵審均自白不諱，是就被
    告甲○○就附表一編號32部分、被告丙○○附表一編號21、31部
    分，均依修正後之毒品危害防制條例第17條第2項規定減輕
    其等之刑；被告甲○○附表一編號3至5、8、10至12、18、23
    、25至30部分、被告乙○○附表一編號1、2、9、14至17、19
    、20、22、24、28、29部分、被告丙○○附表一編號7、29部
    分，則俱依修正前毒品危害防制條例第17條第2項規定減輕
    其等之刑。而被告乙○○就附表一編號5部分，雖未於警詢、
    偵查中坦認本次犯行，然此乃因偵查機關未予詢問、訊問而
    使被告無從自白所致，既被告乙○○於原審審判中自白該次犯
    行，自仍有前開減刑寬典之適用，是就被告乙○○此部分犯行
    ，仍依修正前毒品危害防制條例第17條第2項規定減輕其刑
    。
  ⒊按犯組織犯罪防制條例第3條之罪，於偵查及審判中均自白者
    ，減輕其刑，組織犯罪防制條例第8條第1項定有明文。查被
    告三人於本案偵審中均自白參與本案販毒集團犯行，依上開
    規定就參與犯罪組織部分應減輕其等之刑，雖因其等所犯參
    與犯罪組織罪係屬想像競合犯其中之輕罪，致本案所論處之
    販賣第三級毒品罪（即想像競合犯其中之重罪）無從逕依上
    開輕罪之減刑規定予以減輕其刑，然其既具有上開輕罪減刑
    事由之情事，仍量刑時併予衡酌之（最高法院108年度台上
    字第4405、4408號判決意旨參照），併予敘明。
參、駁回上訴之說明
一、原審認被告三人所犯參與犯罪組織販賣第三級毒品之罪行，
    事證明確，並說明量刑及沒收如下:
　㈠審酌被告三人正值青壯，自有能力循正當途徑獲取所需，且
    其等均明知毒品對人身心危害甚鉅，並嚴重影響社會治安，
    我國政府早已嚴加查查禁、力求禁絕毒品，竟仍為獲取不法
    利益，加入具結構性之販毒組織，使毒品販賣程序流暢快速
    ，加速毒品擴散，所為應嚴加非難；惟念坦認犯行，尚見悔
    意；並考量於本案分別之犯罪動機、目的、手段、販賣毒品
    過程之分工角色、地位、販賣毒品之次數、數量、價額、所
    獲取之利益，與其等各自之素行（其中被告丙○○於本案行為
    前，無任何前科紀錄；被告甲○○有擔任詐欺取款車手之前案
    紀錄；被告乙○○則有持有第二級毒品、持有第三級毒品未遂
    、過失傷害等前案紀錄，被告乙○○前揭累犯部分不重複評價
    ）、教育程度、職業、生活狀況等一切情狀，分別量處如原
    判決附表「主文」欄所示之刑，並就被告三人上開販賣第三
    級毒品等犯行，考量基本罪質均相同，每次犯罪方法、過程
    、態樣亦大致近似，責任非難重複程度應較高，予以綜合整
    體評價後，就被告甲○○、乙○○、丙○○各定應執行刑有期徒刑
    6年2月、6年1月、4年。
　㈡沒收
  ⒈違禁物及犯罪工具
　⑴被告丙○○所持有未及賣出之附表二編號8所示毒品咖啡包3包(
    含包裝袋)，檢出第二級毒品甲氧基甲基安非他命成分，均
    依毒品危害防制條例第18條第1項前段規定宣告沒收銷燬；
    鑑驗用罄部分，不予沒收。被告甲○○持有而未及賣出如附表
    二編號1至4所示之毒品咖啡包10包、10包、10包、愷他命30
    包，以及被告丙○○持有而未及賣出如附表二編號5至7所示毒
    品咖啡包20包、26包、20包、附表二編號9所示之愷他命34
    包，均檢出含有如各附表編號所示之第三級毒品成分，屬違
    禁物，均應依刑法第38條第1項規定宣告沒收。附表三編號1
    、11、13、15、17、18所示之物，均曾用以犯附表一毒品交
    易所用之物，業據被告甲○○、乙○○、鄭紹玄、丙○○供承明確
    （見原審訴字卷一第343、365、381、420、421頁），爰均
    依毒品危害防制條例第19條第1項規定宣告沒收。
  ⑵附表三編號20所示之車牌號碼000-0000號自用小客車1台（含
    鑰匙），為被告丙○○所有並用以本案毒品交易使用之交通工
    具，經被告丙○○供述明確（見原審訴字卷一第365頁），而
    被告丙○○亦稱該車是與其他同案被告合資購買並登記在其名
    下之「工作車」（見偵字第24209頁第133頁），應認前開車
    輛確屬專供犯本案販賣第三級毒品所使用之交通工具，爰依
    毒品危害防制條例第19條第2項宣告沒收。至附表三編號9、
    19、25所示車輛，雖均曾為被告甲○○、乙○○、同案被告鄭紹
    玄駕駛前往完成本案毒品交易，然前開車輛之車籍登記名義
    人均非為被告甲○○、乙○○、同案被告鄭紹玄，亦乏事證顯示
    係專供犯本案毒品交易所用，僅能認係前往犯罪現場之交通
    工具，爰不予宣告沒收。未扣案之門號0000000000、000000
    0000、0000000000號SIM卡3張，雖曾作為本案毒品交易之公
    機使用，然前開物品客觀上財產價值低微，且非無替代性，
    均不具刑法重要性，為免執行之困難，故依刑法第38條之2
    第2項規定，均不予宣告沒收。其餘附表二編號10、附表三
    所示扣案物品，無事證顯示與本案有所關聯，爰均不予宣告
    沒收。
  ⒉犯罪所得
    本案販毒集團交易愷他命小包、中包、大包，掌機分別可得
    100元、200元、300元之報酬，司機則分別可得200元、300
    元、400元之報酬；如交易本案毒品咖啡包，掌機及司機各
    可得100元之報酬，而被告丙○○縱使擔任掌機或兼當掌機與
    司機，皆不計掌機之報酬，另甲○○、乙○○就擔任掌機所得之
    報酬，則無論係甲○○、乙○○各自單獨擔任掌機或共同擔任掌
    機，均由二人平分，若甲○○、乙○○擔任司機，則直接從中抽
    取報酬等情，已認定如前，而無特殊情事可認未依前開方式
    計算報酬，爰依此計算被告三人之犯罪所得：
  ⑴被告甲○○
    被告甲○○就附表一編號3至5、8、10至12、18、23、25至30
    、編號32部分所為16次販賣第三級毒品犯行，計獲有犯罪所
    得2,650元（計算式：編號3〈100＋300〉＋編號4〈50〉＋編號5〈50
    〉＋編號8〈200〉＋編號10〈200〉＋編號11〈200〉＋編號12〈200〉＋編
    號18〈50〉＋編號23〈200＋400〉＋編號25〈100〉＋編號26〈100〉＋編
    號27〈100〉＋編號28〈100〉＋編號29〈100〉＋編號30〈100〉＋編號32
    〈100〉＝2,650），應依刑法第38條之1第1項前段、第3項規定
    宣告沒收，於全部或一部不能沒收或不宜執行沒收時，追徵
    其價額。
  ⑵被告乙○○
    被告乙○○就附表一編號1、2、5、9、14至17、19、20、22、
    24、28、29部分所為14次販賣第三級毒品犯行，計獲有犯罪
    所得3,350元（計算式：編號1〈100〉＋編號2〈100〉＋編號5〈50〉
    ＋編號9〈200＋400〉＋編號14〈50〉＋編號15〈50〉＋編號16〈50＋200〉
    ＋編號17〈50〉＋編號19〈50＋200〉＋編號20〈50＋200〉＋編號22〈200
    〉＋編號24〈200＋400〉＋編號28〈100＋300〉＋編號29〈100＋300〉＝3,
    350），應依刑法第38條之1第1項前段、第3項規定宣告沒收
    ，於全部或一部不能沒收或不宜執行沒收時，追徵其價額。
  ⑶被告丙○○
    被告丙○○就附表一編號7、21、29、31部分所為4次販賣第三
    級毒品犯行計獲有犯罪所得500元（計算式：編號7〈0〉＋編號
    21〈200〉＋編號29〈0〉＋編號31〈300〉＝500），而被告丙○○供認
    扣案如附表三編號26所示之2萬3,900元為其交易毒品所得報
    酬，故就其中與本案有關之500元依刑法第38條之1第1項前
    段規定宣告沒收，其餘2萬3,400部分則與本案無關，不予沒
    收。
　㈢經核原審前開認事用法並無違誤，量刑及沒收亦屬妥適，應
    予維持。
二、被告三人上訴意旨各為:
　㈠被告甲○○上訴以其惡性、犯罪情節及販賣行為造成危害社會之程度尚屬輕微，非不可憫恕，原審所定應執行刑仍長達6年2月，實有情輕法重之嫌，又協助查緝上游與其他共同被告犯後態度良好，雖因上游死亡，無法適用毒品危害防制條例第17條第1項減輕其刑，然依其犯罪情節有可憫恕之情，請求依刑法第59條規定，減輕其刑。又所犯既已依刑法第55條想像競合規定，從一重論處販賣第三級毒品罪，亦不能割裂適用組織犯罪防制條例第3條第3項規定，又未具體審酌行為嚴重性、表現危險性、對未來行為期待性、主觀惡性及犯罪習性等相關因素，據以認定其究竟有無預防矯治社會危險性之必要，及宣告強制工作是否符合比例原則，遽予諭知強制工作，有調查未盡之違誤。
  ㈡被告乙○○上訴以依毒品危害防制條例第17條第2項減輕其刑後
    ，猶認其犯罪情狀顯可憫恕，即使科以該減輕後之最低度刑
    仍嫌過重，應有刑法第59條之適用，被告乙○○顯無預防矯治
    社會危險性之必要，原審逕認其前因有持有毒品行為，有預
    防矯治必要，令入勞動處所強制工作3年，係違反比例原則
    ，顯有不當。
  ㈢被告丙○○上訴以其經此教訓，無再犯可能，科以毒品危害防
    制條例規定之刑度，顯有情輕法重之情事，且客觀上足以引
    起一般同情，請再依刑法第57、59條及毒品危害防制條例第
    17條第2項規定減輕其刑，而原審所定應執行有期徒刑4年顯
    有過高之情事，有違比例原則及平等原則。
三、本院查:
　㈠按刑法第59條之酌量減輕其刑，必須犯罪另有特殊之原因與
    環境等等，在客觀上足以引起一般同情，認為即予宣告法定
    低度刑期尤嫌過重者，始有其適用（最高法院45年台上字第
    1165號、69年度台上字第291號判決意旨參照）。是如別有
    法定減輕之事由者，應優先適用法定減輕事由減輕其刑後，
    猶嫌過重時，方得為之。而販毒乃世界公罪，早經法律禁絕
    再三，染毒更令人捨身敗家，毒品危害防制條例之特別法制
    定本旨即在遏止毒品擴散，然被告三人仍以犯罪組織販賣毒
    品，助長流通，危害他人身心健康與社會治安，衍伸之社會
    成本非輕，具有一定程度之主觀惡性，所為不惟客觀上殊乏
    情堪憫恕之處，抑且被告三人前揭犯行，已各得依毒品危害
    防制條例第17條第2項規定減輕其刑，衡情並無科以最低刑
    度仍嫌過苛而有情輕法重之情形，自不得依刑法第59條之規
    定酌減其刑。
　㈡強制工作部分
  ⒈按刑法第55條想像競合犯之規定，既列在刑法總則編第七章
    「數罪併罰」內，且法文稱「一行為而觸犯數罪名」，則依
    體系及文義解釋，可知行為人所犯數罪係成立實質競合，自
    應對行為人所犯各罪，均予評價，始屬適當。此與法規競合
    僅選擇其中最適宜之罪名，為實質上一罪，明顯有別。換言
    之，想像競合犯本質上為數罪，各罪所規定之刑罰、沒收及
    保安處分等相關法律效果，自應一併適用，否則將導致成立
    數罪之想像競合與成立一罪之法規競合，二者法律效果無分
    軒輊之失衡情形，尚非立法者於制定刑法第55條時，所作之
    價值判斷及所欲實現之目的。而刑罰評價對象，乃行為本身
    ；想像競合犯係一行為觸犯數罪名，為避免對同一行為過度
    及重複評價，刑法第55條前段規定「從一重處斷」。又刑法
    第33條及第35條僅就刑罰之主刑，定有輕重比較標準，因此
    上揭「從一重處斷」，僅限於「主刑」，法院應於較重罪名
    之法定刑度內，量處適當刑罰。至於輕罪罪名所規定之沒收
    及保安處分，因非屬「主刑」，故與刑法第55條從一重處斷
    之規定無關，自得一併宣告。數罪成立想像競合犯關係而從
    一重處斷時，其中輕罪關於沒收、保安處分及其他相關法律
    效果，並未被重罪之主刑所吸收，於處斷時仍應一併適用。
    最高法院108年度台上字第2306號判決意旨參照。此為最高
    法院邇來統一之見解。是行為人以一行為觸犯組織犯罪防制
    條例第3條第1項前段發起、主持、操縱、指揮犯罪組織罪或
    同條項後段參與犯罪組織罪及毒品危害防制條例第4條第3項
    之販賣第三級毒品罪，依想像競合犯規定，從一重之販賣第
    三級毒品罪處斷而為科刑時，因所犯輕罪(發起、主持、操
    縱、指揮犯罪組織罪或參與犯罪組織罪)之刑罰以外之法律
    效果，即組織犯罪防制條例第3條第3項強制工作之規定，並
    未被重罪所吸收，仍應一併適用。被告甲○○辯護人以適用想
    像競合規定，從一重論處販賣第三級毒品罪，不能割裂適用
    組織犯罪防制條例第3條第3項規定宣付保安處分云云，自屬
    無據。
　⒉衡諸組織犯罪條例所規定之強制工作，性質上原係對於有犯
    罪習慣，或因遊蕩、懶惰成習而犯罪者，所為之處置，修正
    後該條例既已排除常習性要件，從而，本於法律合憲性解釋
    原則，依司法院釋字第471號關於行為人有無預防矯治其社
    會危險性之必要，及比例原則等與解釋意旨不相衝突之解釋
    方法，為目的性限縮，對犯該條例第3條第1項之參與犯罪組
    織罪者，視其行為之嚴重性、表現之危險性、對於未來行為
    之期待性，以及所採措施與預防矯治目的所需程度，於有預
    防矯治其社會危險性之必要，且符合比例原則之範圍內，由
    法院依該條例第3條第3項規定，一併宣告刑前強制工作（同
    上最高法院判決意旨可參）。有無命強制工作之必要，應審
    酌其本案犯行是否以反覆從事同種類行為為目的，且犯罪所
    得乃行為人恃為生活重要資源之常業性犯罪，而具有行為嚴
    重性；行為人過去有無參與犯罪組織、加重詐欺或與之具同
    質性之少年非行或刑事前科紀錄，且其發生之次數、密度等
    ，已足表現其危險性；行為人之生活能力、學識、職業經驗
    ，是否足資為其復歸社會後重營正常生活之基礎，助其檢束
    前非，而對其未來行為之改善具有期待可能性等各節，予以
    綜合判斷（最高法院109年度台上字第1835號判決意旨亦足
    參照）。本院查:
　⑴被告甲○○、乙○○部分
　⓵被告二人年輕力壯，不思以正途賺取財物，僅為獲取不法利
    益，即加入販毒組織，且能與本案販毒集團核心人物徐珍勝
    直接接觸，在組織之地位高於被告丙○○、同案被告鄭紹玄，
    而被告甲○○、乙○○本案所為販賣第三級毒品之次數分別達16
    次與14次，足見前其反覆同種類行為，行為具有相當嚴重性
    。
　⓶又被告甲○○前已有多次擔任詐欺取款車手之前科，有其本院
    被告前案紀錄表及原審法院105年度訴字第981號、106年度
    易字第478號、107年度審訴字第442號判決存卷足考，被告
    甲○○前已有與他人共同從事犯罪以謀取不法利益之紀錄，經
    判決判刑後，理應回歸正道，謹守本分，仍不知記取教訓，
    再為本案犯行；而被告乙○○則有持有第二級毒品、持有第三
    級毒品20公克以上之前案紀錄，亦有其本院被告前案紀錄表
    可憑，其未能澈底禁絕毒品，而於本案從事情節更加嚴重之
    販賣第三級毒品犯行，甚至二人前開犯行發生之次數、密度
    非微，均足以彰顯被告甲○○、乙○○二人之危險性。
　⓷斟以被告甲○○國中畢業、乙○○國中肄業(均見其警詢筆錄)，
    咸無正當工作之學識及生活能力，且本案參與販毒組織，藉
    由強制工作習得一技之長，諒足資為其復歸社會後重營正常
    生活之基礎，而具未來期待可能性。
　⓸綜合考量被告二人行為之嚴重性、表現之危險性、對於未來
    行為之期待性，以及所採措施與預防矯治目的所需程度與比
    例原則，認被告甲○○、乙○○均有預防矯治其社會危險性之必
    要，而就被告甲○○就附表一編號3部分、被告乙○○就附表一
    編號1部分，依組織犯罪防制條例第3條第3項規定裁量應予
    宣告於刑之執行前，令入勞動場所強制工作3年。
  ⑵被告丙○○部分
　　審酌被告丙○○雖加入本案販毒集團，且其犯後不僅坦承犯行
    ，又均無犯罪前案紀錄，堪信其經本案論罪科刑之處罰，已
    足以促使被告丙○○心生警惕，嚇阻再犯，並無再採取刑罰以
    外之措施限制其自由，以預防矯治其社會危險性之必要，故
    不依組織犯罪防制條例第3條第3項規定對被告諭知強制工作
    。
　㈢刑之量定，屬為裁判之法院得依職權自由裁量之事項，苟其
    量刑已以行為人之責任為基礎，並斟酌刑法第57條各款所列
    情狀，在法定刑度內，酌量科刑，無顯然失當或違反公平、
    比例及罪刑相當原則者，亦無偏執一端，致明顯失出失入情
    形，自不得指為違法。又定應執行刑時，須對犯罪行為進行
    必要整體觀察，考量各個犯罪行為間之關係，尤其是彼此之
    聯繫、獨立性、實施頻率、侵害法益之平等性或差異性、實
    施之方式，此外就行為人之評價，亦須慮及懲罰之敏感性、
    罪責程度與對犯罪之內在態度。原判決就被告三人已斟酌刑
    法第57條各款所列情狀為量刑之基礎，並就被告三人上開販
    賣第三級毒品等犯行，考量罪質相同，犯罪方法、過程、態
    樣近似，責任非難重複程度應較高，予以綜合整體評價後定
    應執行刑，並無偏執一端，致明顯失出失入情形，亦無被告
    所稱量刑過重，或違反行為人於具體案件中相似之不法罪責
    因素應受同等懲罰之平等原則。
四、從而，被告三人上訴，以原判決未適用刑法第59條，或不應
    諭知強制工作或量刑過重云云，指摘原判決不當，並無理由
    ，應予駁回。
肆、被告甲○○經合法傳喚，無正當理由不到庭，爰不待其陳述逕
    行判決。
據上論斷，應依刑事訴訟法第368條、第371條，判決如主文。
本案經檢察官林秉賢提起公訴，檢察官越方如到庭執行職務。　
中　　華　　民　　國　 110　　年　　10 　 月　  26  　日
     　　　　　   刑事第二十三庭審判長法　官  許永煌
                                      法　官  雷淑雯
                                      法　官  吳定亞
以上正本證明與原本無異。
如不服本判決，應於收受送達後20日內向本院提出上訴書狀，其
未敘述上訴之理由者並得於提起上訴後20日內向本院補提理由書
（均須按他造當事人之人數附繕本）「切勿逕送上級法院」。
                                      書記官  郭侑靜
中　　華　　民　　國　　110 　年　　10　　月　　28　　日
附表一：
編號 時間 地點 掌機 司機 購毒者 價金及毒品內容 譯文編號 原判決罪名及宣告刑 1 109 年 5 月 17日晚間 6 時 28分許 桃園市○○區○○路 000 ○ 0號之「台塑加油站」前 乙○○ 鄭紹玄 林晏榆 3,000元愷他命 4-1至4-3 乙○○共同販賣第三級毒品，累犯，處有期徒刑肆年壹月。鄭紹玄共同販賣第三級毒品，處有期徒刑參年拾壹月。(已確定) 2 109 年 5 月 18日下午 2 時 54分許 桃園市○鎮區○○路 0 段 000號之速食店「麥當勞」前 乙○○ 鄭紹玄 林晏榆 3,000元愷他命 4-4至4-5 乙○○共同販賣第三級毒品，累犯，處有期徒刑參年拾月。鄭紹玄共同販賣第三級毒品，處有期徒刑參年捌月。(已確定) 3 109 年 5 月 19日上午 9 時 46分許 桃園市○○區○○路 0 段 000號速食店「肯德基」附近之統一超商前 甲○○ 甲○○ 林晏榆 3,000元愷他命 4-6至4-9 甲○○共同販賣第三級毒品，處有期徒刑肆年。 4 109 年 5 月 22日下午 1 時 18分許 陳佳揚位於桃園市○○區○○路○住○○○○市○○區○○○路0 段 000 號之「高雄海產粥」附近某處 甲○○ 鄭紹玄 陳佳陽 2,000元愷他命 5-1至5-6 甲○○共同販賣第三級毒品，處有期徒刑參年玖月。 鄭紹玄共同販賣第三級毒品，處有期徒刑參年捌月。(已確定) 5 109 年 6 月 16日晚間 10 時36 分許 陳佳揚位於桃園市○○區○○路○住○○○○市○○區○○○路0 段 000 號之「高雄海產粥」附近某處 甲○○乙○○ 鄭紹玄 陳佳陽 2,000元愷他命 5-7至5-9 甲○○共同販賣第三級毒品，處有期徒刑參年玖月。 乙○○共同販賣第三級毒品，累犯，處有期徒刑參年拾月。鄭紹玄共同販賣第三級毒品，處有期徒刑參年捌月。(已確定) 6 109 年 6 月 18日上午 11 時27 分許 陳佳揚位於桃園市○○區○○路○住○○○○市○○區○○○路0 段 000 號之「高雄海產粥」附近某處 鄭紹玄 鄭紹玄 陳佳陽 2,000元愷他命 5-10至 5-20 鄭紹玄共同販賣第三級毒品，處有期徒刑參年捌月。(已確定) 7 109 年 6 月 20日凌晨 4 時 11分許 陳佳揚位於桃園市○○區○○路○住○○○○市○○區○○○路0 段 000 號之「高雄海產粥」附近某處 丙○○ 不詳 陳佳陽 2,000元愷他命 5-21至 5-22 丙○○共同販賣第三級毒品，處有期徒刑參年拾月。 8 109 年 5 月 25日上午 5 時 59分許 桃園市○○區○○街 000 號之咖啡店「 85 度C 」前 甲○○ 不詳 劉辰君 1,800 元毒品咖啡包 4 包 20-1至 20-2 甲○○共同販賣第三級毒品，處有期徒刑參年玖月。 9 109 年 5 月 26日晚間 6 時 26分許 桃園市○○區○○街 000 號之咖啡店「 85 度C 」前 乙○○ 乙○○ 劉辰君 1,800 元毒品咖啡包 4 包 20-3至 20-7 乙○○共同販賣第三級毒品，累犯，處有期徒刑參年拾月。 10 109 年 6 月 12日晚間 8 時 38分許 桃園市○○區○○街 000 號之咖啡店「 85 度C 」前 甲○○ 不詳 劉辰君 1,800 元毒品咖啡包 4 包 20-8至 20-10 甲○○共同販賣第三級毒品，處有期徒刑參年玖月。 11 109 年 6 月 13日晚間 5 時 47分許 桃園市○○區○○街 000 號之咖啡店「 85 度C 」前 甲○○ 不詳 劉辰君 1,800 元毒品咖啡包 4 包 20-11至 20-13 甲○○共同販賣第三級毒品，處有期徒刑參年玖月。 12 109 年 6 月 20日下午 5 時 8分許 桃園市○○區○○街 000 號之咖啡店「 85 度C 」前 甲○○ 鄭紹玄 劉辰君 1,800 元毒品咖啡包 4 包 20-14至 20-18 甲○○共同販賣第三級毒品，處有期徒刑參年玖月。 鄭紹玄共同販賣第三級毒品，處有期徒刑參年捌月。(已確定) 13 109 年 6 月 27日晚間 8 時 55分許 桃園市○○區○○街 000 號之咖啡店「 85 度C 」前 鄭紹玄 鄭紹玄 劉辰君 1,800 元毒品咖啡包 4 包 20-19至 20-21 鄭紹玄共同販賣第三級毒品，處有期徒刑參年捌月。(已確定) 14 109 年 5 月 19日凌晨 1 時 38分許 吳玗潔位於新北市林口區仁愛路之住處附近某處 乙○○ 鄭紹玄 吳玗潔 2,000元愷他命 14-1至 14-5 乙○○共同販賣第三級毒品，累犯，處有期徒刑參年拾月。鄭紹玄共同販賣第三級毒品，處有期徒刑參年捌月。(已確定) 15 109 年 5 月 23日凌晨 1 時 8分許 吳玗潔位於新北市林口區仁愛路之住處附近某處 乙○○ 鄭紹玄 吳玗潔 2,000元愷他命 14-6至 14-9 乙○○共同販賣第三級毒品，累犯，處有期徒刑參年拾月。鄭紹玄共同販賣第三級毒品，處有期徒刑參年捌月。(已確定) 16 109 年 5 月 24日上午 9 時 19分許 吳玗潔位於新北市林口區仁愛路之住處附近某處 乙○○ 乙○○ 吳玗潔 2,000元愷他命 14-10至 14-11 乙○○共同販賣第三級毒品，累犯，處有期徒刑參年拾月。 17 109 年 5 月 24日晚間 5 時 29分許 吳玗潔位於新北市林口區仁愛路之住處附近某處 乙○○ 鄭紹玄 吳玗潔 2,000元愷他命 14-12至 14-16 乙○○共同販賣第三級毒品，累犯，處有期徒刑參年拾月。鄭紹玄共同販賣第三級毒品，處有期徒刑參年捌月。(已確定) 18 109 年 5 月 25日上午 11 時 2分許 吳玗潔位於新北市林口區仁愛路之住處附近某處 甲○○ 甲○○ 吳玗潔 2,000元愷他命 14-17至 14-21 甲○○共同販賣第三級毒品，處有期徒刑參年玖月。 19 109 年 6 月 14日凌晨 0 時 46分許 吳玗潔位於新北市林口區仁愛路之住處附近某處 乙○○ 乙○○ 吳玗潔 2,000元愷他命 14-25至 14-27 乙○○共同販賣第三級毒品，累犯，處有期徒刑參年拾月。 20 109 年 6 月 15日凌晨 2 時 20分許 吳玗潔位於新北市林口區仁愛路之住處附近某處 乙○○ 乙○○ 吳玗潔 2,000元愷他命 14-28至 14-30 乙○○共同販賣第三級毒品，累犯，處有期徒刑參年拾月。 21 109 年 7 月 21日凌晨 3 時 16分許 桃園市○○區○○○街 000 ○0 號之「中壢休息區」 丙○○ 丙○○ 吳玗潔 2,000元愷他命 14-31至 14-32 丙○○共同販賣第三級毒品，處有期徒刑參年柒月。 22 109 年 5 月 17日晚間 7 時 54分許 李冠霖位於桃園市○○區○○路000 巷○住○○○○市○○區○○路○○段 000號之「客家文化館」附近某處 乙○○ 鄭紹玄 李冠霖 2,400 元毒品咖啡包 4 包 1-1至1-4 乙○○共同販賣第三級毒品，累犯，處有期徒刑參年捌月。鄭紹玄共同販賣第三級毒品，處有期徒刑參年捌月。(已確定) 23 109 年 5 月 22日上午 5 時 56分許 桃園市○○區○○○路 000 ○0 號之「全家超商」前 甲○○ 甲○○ 李冠霖 1,800 元毒品咖啡包 4 包 1-5至1-11 甲○○共同販賣第三級毒品，處有期徒刑參年玖月。 24 109 年 5 月 25日下午 2 時 3分許 桃園市○○區○○路 0 段○○○市○○區○○○路○段 00 巷0 號之量販店「愛買」附近某處 乙○○ 乙○○ 李冠霖 2,400 元毒品咖啡包 4 包 1-12至 1-14 乙○○共同販賣第三級毒品，累犯，處有期徒刑參年拾月。 25 109 年 6 月 12日下午 4 時 54分許 桃園市○○區○○路 000 號「名揚五金行」旁 甲○○ 不詳 劉揚熙 3,000元愷他命 9-1至9-2 甲○○共同販賣第三級毒品，處有期徒刑參年玖月。 26 109 年 6 月 14日晚間 8 時 8分許 桃園市○○區○○路 000 號「萊爾富超商」旁 甲○○ 不詳 劉揚熙 3,000元愷他命 9-3至9-4 甲○○共同販賣第三級毒品，處有期徒刑參年玖月。 27 109 年 6 月 18日晚間 7 時 59分許 桃園市○○區○○路 000 號「名揚五金行」旁 甲○○ 鄭紹玄 劉揚熙 3,000元愷他命 9-5至9-7 甲○○共同販賣第三級毒品，處有期徒刑參年玖月。 鄭紹玄共同販賣第三級毒品，處有期徒刑參年捌月。(已確定) 28 109 年 6 月 19日上午 9 時 8分許 桃園市○○區○○路 000 號「萊爾富超商」旁 甲○○乙○○ 乙○○ 劉揚熙 3,000元愷他命 9-8至9-9 甲○○共同販賣第三級毒品，處有期徒刑參年玖月。乙○○共同販賣第三級毒品，累犯，處有期徒刑參年拾月。 29 109 年 6 月 22日上午 9 時 47分許 桃園市○○區○○路 000 號「名揚五金行」旁 甲○○乙○○丙○○ 乙○○ 劉揚熙 3,000元愷他命 9-10至 9-18 甲○○共同販賣第三級毒品，處有期徒刑參年玖月。乙○○共同販賣第三級毒品，累犯，處有期徒刑參年拾月。丙○○共同販賣第三級毒品，處有期徒刑參年柒月。 30 109 年 7 月 1日晚間 7 時 57分許 桃園市○○區○○路 00 號之「統一超商」前 甲○○ 鄭紹玄 劉揚熙 3,000元愷他命 9-19至 9-20 甲○○共同販賣第三級毒品，處有期徒刑參年玖月。 鄭紹玄共同販賣第三級毒品，處有期徒刑參年捌月。(已確定) 31 109 年 7 月 15日晚間 10 時17 分許 桃園市○○區○○路 000 號之「元化院」前 丙○○ 丙○○ 劉揚熙 3,000元愷他命 9-21至 9-23 丙○○共同販賣第三級毒品，處有期徒刑參年柒月。 32 109 年 7 月 17日晚間 6 時 54分許 桃園市○○區○○路 000 號「名揚五金行」旁 甲○○ 鄭紹玄 劉揚熙 3,000元愷他命 9-24至 9-27 甲○○共同販賣第三級毒品，處有期徒刑參年玖月。 鄭紹玄共同販賣第三級毒品，處有期徒刑參年捌月。(已確定) 
附表二 ：
編號 品名與數量 檢出毒品成分與出處 扣押地點與卷證出處 備註  1 watermelon毒品咖啡包10包 ⒈第三級毒品4-甲基甲基卡西酮 ⒉微量第三級毒品甲基-N,N-二甲基卡西酮 ⒊內政部警政署刑事警察局109年10月16日刑鑑字第1090082996 號鑑定書（見偵字第34068 號卷一第17頁） ⒈桃園市○○區○○路000 號（楊梅分局）。 ⒉偵字24206 號卷第99頁。 ⒈驗前含袋毛重合計84.28公克；驗前淨重合計69.78公克。 ⒉第三級毒品4-甲基甲基卡西酮成分之純度約3%。 ⒊雖僅隨機抽驗編號A-4鑑定，惟前開毒品咖啡包外觀均類似，成分應均相同。 ⒋第三級毒品4-甲基基卡西酮驗前純質淨重合計2.09公克。  2 小惡魔毒品咖啡包10包 ⒈第三級毒品4-甲基甲基卡西酮 ⒉微量第三級毒品3,4-亞甲基雙氧苯基乙基胺丁酮 ⒊微量第四級毒品硝西泮 ⒋內政部警政署刑事警察局109年10月16日刑鑑字第1090082996 號鑑定書（見偵字第34068 號卷一第17、18頁） ⒈桃園市○○區○○路000 號（楊梅分局）。 ⒉偵字24206 號卷第99頁。 ⒈驗前含袋毛重合計88.91公克；驗前淨重合計80.31公克。 ⒉第三級毒品4-甲基甲基卡西酮成分之純度約2%。 ⒊雖僅隨機抽驗編號B-7 鑑定，惟前開毒品咖啡包外觀均類似，成分應均相同。 ⒋第三級毒品4-甲基甲基卡西酮驗前純質淨重合計1.60公克。  3 加多寶毒品咖啡包10包 ⒈第三級毒品4-甲基甲基卡西酮 ⒉微量第四級毒品硝西泮 ⒊內政部警政署刑事警察局109 年10月16日刑鑑字第1090082996號鑑定書（見偵字第34068 號卷一第18頁） ⒈桃園市○○區○○路000 號（楊梅分局）。 ⒉偵字24206 號卷第99頁。 ⒈驗前含袋毛重合計67.19公克；驗前淨重合計54.39公克。 ⒉第三級毒品4-甲基甲基卡西酮成分之純度約4%。 ⒊雖僅隨機抽驗編號C-2鑑定，惟前開毒品咖啡包之外觀均類似，成分應均相同。 ⒋第三級毒品4-甲基甲基卡西酮驗前純質淨重合計2.17 公克。  4 愷他命30包 ⒈第三級毒品愷他命 ⒉內政部警政署刑事警察局109年10月16日刑鑑字第0000000000 號鑑定書（見偵字第34068 號卷一第20頁） ⒈桃園市○○區○○路000 號（楊梅分局）。 ⒉偵字24206 號卷第99頁。 ⒈驗前含袋毛重合計36.27 公克，驗前淨重合計23.47 公克。 ⒉第三級毒品愷他命成分之純度約98%。 ⒊雖僅隨機抽驗編號4-4 鑑定，惟前開物品之外觀均類似，成分應均相同。 ⒋第三級毒品愷他命驗前純質淨重合計23.00公克。  5 watermelon毒品咖啡包20包 ⒈第三級毒品4-甲基甲基卡西酮 ⒉微量第三級毒品甲基-N,N-二甲基卡西酮 ⒊內政部警政署刑事警察局109 年10月16日刑鑑字第1090082996 號鑑定書（見偵字第34068 號卷一第16頁） ⒈桃園市○○區○○路0 段000 巷00號「g66 汽車旅館」停車場停放之ALJ-6752號自用小客車上。 ⒉偵字第24209號卷第101 頁。 ⒈驗前含袋毛重合計171.08公克；驗前淨重合計141.58公克。 ⒉第三級毒品4-甲基甲基卡西酮成分之純度約4%。 ⒊雖僅隨機抽驗編號1-6 鑑定，惟前開毒品咖啡包外觀均類似，成分應均相同。 ⒋第三級毒品4-甲基甲基卡西酮驗前純質淨重合計5.66公克。  6 小惡魔毒品咖啡包26包 ⒈第三級毒品4-甲基甲基卡西酮 ⒉微量第三級毒品3,4-亞甲基雙氧苯基乙基胺丁酮 ⒊微量第四級毒品硝西泮 ⒋內政部警政署刑事警察局109 年10月16日刑鑑字第1090082996 號鑑定書（見偵字第34068 號卷一第16頁） ⒈桃園市○○區○○路0 段000 巷00號「g66 汽車旅館」停車場停放之ALJ-6752號自用小客車上。 ⒉偵字第24209 號卷第101 頁。 ⒈驗前含袋毛重合計233.93公克；驗前淨重合計211.33公克。 ⒉第三級毒品4-甲基甲基卡西酮成分之純度約1%。 ⒊雖僅隨機抽驗編號2-22 鑑定，惟前開毒品咖啡包外觀均類似，成分應均相同。 ⒋第三級毒品4-甲基甲基卡西酮驗前純質淨重合計2.11公克。  7 加多寶毒品咖啡包20包 ⒈第三級毒品4-甲基甲基卡西酮 ⒉微量第四級毒品硝西泮 ⒊內政部警政署刑事警察局109 年10月16日刑鑑字第1090082996 號鑑定書（見偵字第34068 號卷一第16、17頁） ⒈桃園市○○區○○路0 段000 巷00號「g66 汽車旅館」停車場停放之ALJ-6752號自用小客車上。 ⒉偵字第24209號卷第101 頁。 ⒈驗前含袋毛重合計131.85公克；驗前淨重合計105.75公克。 ⒉第三級毒品4-甲基甲基卡西酮成分之純度約3%。 ⒊雖僅隨機抽驗編號3-19 鑑定，惟前開毒品咖啡包之外觀均類似，成分應均相同。 ⒋第三級毒品4-甲基甲基卡西酮驗前純質淨重合計3.17公克。  8 超人毒品咖啡包3包 ⒈第二級毒品甲氧基甲基安非他命 ⒉內政部警政署刑事警察局109 年10月16日刑鑑字第1090082996 號鑑定書（見偵字第34068 號卷一第17 頁） ⒈桃園市○○區○○路0 段000 巷00號「g66 汽車旅館」停車場停放之ALJ-6752號自用小客車上。 ⒉偵字第24209 號卷第101 頁。 ⒈驗前含袋毛重合計44.89 公克，驗前淨重合計40.31公克。 ⒉第二級毒品甲氧基甲基安非他命之純度約1%。 ⒊雖僅隨機抽驗編號4-2 鑑定，惟前開毒品咖啡包之外觀均類似，成分應均相同。 ⒋第二級毒品甲氧基甲基安非他命驗前純質淨重約0.40公克。  9 愷他命34包 ⒈第三級毒品愷他命 ⒉內政部警政署刑事警察局109年10月16日刑鑑字第0000000000 號鑑定書（見偵字第34068 號卷一第19、20頁） ⒈桃園市○○區○○路0 段000 巷00號「g66 汽車旅館」停車場停放之ALJ-6752號自用小客車上。 ⒉偵字第24209 號卷第101 頁。 ⒈驗前含袋毛重合計55.19 公克，驗前淨重合計40.43 公克。 ⒉第三級毒品愷他命成分之純度約98%。 ⒊雖僅隨機抽驗編號5-19 鑑定，惟前開物品之外觀均類似，成分應均相同。 ⒋第三級毒品愷他命驗前純質淨重合計39.62 公克。  10 愷他命2包 ⒈第三級毒品愷他命成分。 ⒉內政部警政署刑事警察局109年10月16日刑鑑字第0000000000 號鑑定書（見偵字第34068 號卷一第20頁） ⒈桃園市○○區○○○街000號。 ⒉偵字第24206 號卷第91頁。 ⒈驗前含袋毛重合計2.82公克，驗前淨重合計2.32公克。 ⒉第三級毒品愷他命成分之純度約99%。 ⒊雖僅隨機抽驗編號6-1鑑定，惟前開物品之外觀均類似，成分應均相同。 ⒋第三級毒品愷他命驗前純質淨重合計2.29公克。 
附表三：
編號 物品與數量 扣押地點與卷證出處 備註  1 玫瑰金色IPHONE1支 ⒈桃園市○○區○○路0 段000 巷00號「g66 汽車旅館」 ⒉偵字第24206 號卷第83頁。 IMEI：000000000000000  2 白色IPHONE1支（含門號0000000000號SIM 卡1 張） ⒈桃園市○○區○○路0 段000 巷00號「g66 汽車旅館」 ⒉偵字第24206 號卷第83頁。 IMEI：000000000000000000000000000000  3 Angerpanda毒品咖啡包包裝袋649個 ⒈桃園市○○區○○○街000號。 ⒉偵字第24206 號卷第91頁。   4 超人毒品咖啡包包裝袋571個 ⒈桃園市○○區○○○街000號。 ⒉偵字第24206 號卷第91頁。   5 SP-200H-8 塑膠袋封口機1台 ⒈桃園市○○區○○○街000號。 ⒉偵字第24206 號卷第91頁。   6 電子秤2台 ⒈桃園市○○區○○○街000號。 ⒉偵字第24206 號卷第91頁。   7 工作手機4支 ⒈桃園市○○區○○○街000號。 ⒉偵字第24206 號卷第91頁。   8 刮卡1張 ⒈桃園市○○區○○○街000號。 ⒉偵字第24206 號卷第91頁。   9 車牌號碼000-0000號自用小客車1台 ⒈桃園市○○區○○路000號（楊梅分局）。 ⒉偵字第24206 號卷第99頁。   10 玫瑰金色IPHONE1 支（含門號0000000000號SIM 卡1 張） ⒈桃園市○○區○○路0 段000 巷00號「g66 汽車旅館」606號房。 ⒉偵字第24208 號卷第101頁。 IMEI：000000000000000  11 黑色IPHONE1支（含網路卡） ⒈桃園市○○區○○路0 段000 巷00號「g66 汽車旅館」606號房。 ⒉偵字第24208 號卷第101頁。 IMEI：000000000000000  12 金色IPHONE1支（含門號0000000000SIM卡1 張） ⒈桃園市○○區○○路0 段000 巷00號「g66 汽車旅館」606號房。 ⒉偵字第24208 號卷第101頁。 IMEI：000000000000000  13 金色IPHONE1支（網路卡） ⒈桃園市○○區○○路0 段000 巷00號「g66 汽車旅館」606號房。 ⒉偵字第24208 號卷第101頁。 IMEI：000000000000000  14 黑色IPHONE1支（含門號0000000000SIM卡1 張） ⒈桃園市○○區○○路0 段000 巷00號「g66 汽車旅館」606號房。 ⒉偵字第24208 號卷第101頁。 IMEI：000000000000000  15 玫瑰金色IPHONE1 支（網路卡） ⒈桃園市○○區○○路0 段000 巷00號「g66 汽車旅館」606號房。 ⒉偵字第24208 號卷第101頁。 IMEI：000000000000000  16 笑氣瓶3瓶 ⒈桃園市○○區○○路0 段000 巷00號「g66 汽車旅館」606號房。 ⒉偵字第24208 號卷第101頁。   17 紅色vivo手機1 支（含門號0000000000號SI卡1 張） ⒈桃園市○○區○○路0 段000 巷00號「g66 汽車旅館」606號房。 ⒉偵字第24208 號卷第101頁。 IMEI：000000000000000000000000000000  18 黑色IPHONE1支（網路卡） ⒈桃園市○○區○○路0 段000 巷00號「g66 汽車旅館」606號房。 ⒉偵字第24208 號卷第101頁。 IMEI：000000000000000  19 車牌號碼000-0000號自用小客車1台（含鑰匙） ⒈桃園市○○區○○路0 段000 巷00號「g66 汽車旅館」。 ⒉偵字第24208 號卷第101頁。   20 車牌號碼000-0000號自用小客車1台（含鑰匙） ⒈桃園市○○區○○路0 段000 巷00號「g66 汽車旅館」。 ⒉偵字第24208 號卷第103頁。   21 新臺幣5 萬8,000元現金 ⒈桃園市○○區○○路0 段000 巷00號「g66 汽車旅館」606號房。 ⒉偵字第24208 號卷第103頁。   22 新臺幣4,300元現金 ⒈桃園市○○區○○路0 段000 巷00號「g66 汽車旅館」606號房。 ⒉偵字第24208 號卷第103頁。   23 新臺幣1,400元現金 ⒈桃園市○○區○○路0 段000 巷00號「g66 汽車旅館」606號房。 ⒉偵字第24208 號卷第103頁。   24 新臺幣2 萬9,800元現金 ⒈桃園市○○區○○路0 段000 巷00號「g66 汽車旅館」606號房。 ⒉偵字第24208 號卷第103頁。   25 車牌號碼000-0000號自用小客車1 台（含鑰匙） ⒈桃園市○○區○○路○○巷00弄00號3樓 ⒉偵字第24208 號卷第111頁。   26 新臺幣2 萬3,900 元現金 ⒈桃園市○○區○○路0 段000 巷00號「g66 汽車旅館」停車場。 ⒉偵字第24209 號卷第101頁。  
附錄：本案論罪科刑法條全文
組織犯罪防制條例第3條
發起、主持、操縱或指揮犯罪組織者，處 3 年以上 10 年以下
有期徒刑，得併科新臺幣 1 億元以下罰金；參與者，處 6 月以
上 5 年以下有期徒刑，得併科新臺幣 1 千萬元以下罰金。但參
與情節輕微者，得減輕或免除其刑。
具公務員或經選舉產生之公職人員之身分，犯前項之罪者，加重
其刑至二分之一。
犯第 1 項之罪者，應於刑之執行前，令入勞動場所，強制工作
，其期間為 3 年。
前項之強制工作，準用刑法第 90 條第 2 項但書、第 3 項及第
98 條第 2 項、第 3 項規定。
以言語、舉動、文字或其他方法，明示或暗示其為犯罪組織之成
員，或與犯罪組織或其成員有關聯，而要求他人為下列行為之一
者，處 3 年以下有期徒刑，得併科新臺幣 3 百萬元以下罰金：
一、出售財產、商業組織之出資或股份或放棄經營權。
二、配合辦理都市更新重建之處理程序。
三、購買商品或支付勞務報酬。
四、履行債務或接受債務協商之內容。
前項犯罪組織，不以現存者為必要。
以第 5 項之行為，使人行無義務之事或妨害其行使權利者，亦
同。
第 5 項、第 7 項之未遂犯罰之。
修正前毒品危害防制條例第4條第3項
製造、運輸、販賣第三級毒品者，處 7 年以上有期徒刑，得併
科新臺幣 7 百萬元以下罰金。
修正後毒品危害防制條例第4條第3項
製造、運輸、販賣第三級毒品者，處 7 年以上有期徒刑，得併
科新臺幣 1 千萬元以下罰金。